# 关于权益性交易的两个小问题

提问人：小头鱼 时间：2010-03-04 18:05:42
1 、财会便2009-14号文中，“母公司在不丧失控制权的情况下部分处置对子公司的长期股权投资，在合并财务报表中处置价款与处置长期股权投资相对应享有子公司净资产的差额应当计入所有者权益。”
2 、同时财会函[2008]60号中，“企业购买上市公司，被购买的上市公司不构成业务的，购买企业应按照权益性交易的原则进行处理，不得确认商誉或确认计入当期损益。”
请问，
第 1 种情况下，处置差额应当计入所有者权益，那具体是入什么科目？（资本公积？？） 第 2 种情况下，购买企业按照权益性交易原则进行处理，则购买方对于企业合并成本与确认的被购买方可辨认净资产公允价值份额的差额，具体是入什么科目？（资本公积？？）
谢谢！

回答人：chenyiwei
回复 楼主 小头鱼 的帖子资本公积——股本溢价。 （注意：这两种情况均只是在合并报表层面作为权益性交易看待，个别报表层面不产生资本公积。）